最高法院刑事判決　　　　　　一○○年度台上字第四六○七號
上　訴　人　張月英
上列上訴人因公共危險案件，不服台灣高等法院中華民國一○○
年六月八日第二審更審判決（九十九年度交上更(一)字第八號，起
訴案號：台灣台北地方法院檢察署九十六年度偵字第二三一九一
號），提起上訴，本院判決如下：
    主  文
上訴駁回。
    理  由
按刑事訴訟法第三百七十七條規定，上訴於第三審法院，非以判
決違背法令為理由，不得為之。是提起第三審上訴，應以原判決
違背法令為理由，係屬法定要件。如果上訴理由書狀並未依據卷
內訴訟資料，具體指摘原判決不適用何種法則或如何適用不當，
或所指摘原判決違法情事，顯與法律規定得為第三審上訴理由之
違法情形，不相適合時，均應認其上訴為違背法律上之程式，予
以駁回。本件原判決撤銷第一審關於上訴人張月英駕駛動力交通
工具肇事，致人受傷而逃逸無罪部分之不當判決，改判論處其駕
駛動力交通工具肇事，致人受傷而逃逸罪刑。已詳敘認定犯罪事
實之依據及憑以認定之理由。從形式上觀察，原判決並無任何違
背法令之處。查證據之取捨及事實之認定，為事實審法院之職權
，茍其判斷無違經驗法則或論理法則，即不能任意指為違法。原
判決詳敘證人徐慶榮、孫于力分別於警詢、偵查、原審時之證言
，何以可採之理由，且依憑證人朱秀蘭、曾得任、徐慶榮、楊福
財、孫于力、陳一瑋分別於警詢、偵查、原審中之證詞，卷附診
斷證明書、病歷、車籍查詢資料電腦列印畫面、道路交通事故現
場圖、交通事故補充資料表、交通事故談話紀錄表、道路交通事
故調查報告表、中華電信股份有限公司函覆上訴人所使用之行動
電話雙向通聯紀錄、台北市中正區公所函、台北市政府警察局中
正第二分局函等證據資料，參酌卷內其他證據調查之結果，綜合
判斷，以證人周陳美、呂秀霞分別於警詢、偵查、第一審時之證
詞，不足為上訴人有利認定，而上訴人辯稱：車禍發生時，在新
北市○○區○○街黃昏市場擺攤，未離開工作地點。朱秀蘭所稱
肇事機車顏色與系爭機車顏色不同，且徐慶榮、孫于力既能看見
肇事機車之車牌號碼，何以無法分辨肇事車輛之顏色或駕駛者之
性別等特徵，又孫慶榮證稱肇事機車騎士未停下即離去，其與孫
于力在偵查訊問完畢後，有相互討論本件肇事機車車號，但孫于
力卻證稱肇事機車騎士有停下來，於偵查訊問完畢後未相互討論
肇事機車車號，二人證詞矛盾不實；車禍發生地點與鄰近區域於
案發當時裝有監視錄影系統，其鏡頭正對車禍現場，有拍到肇事
機車為白色，當時承辦員警陳一瑋有調取監視錄影帶，並出示卷
宗照片給上訴人配偶曾得任觀看，上訴人曾於偵查中提出主張調
查，但錄音被消磁，白色機車照片到第一審時亦消失，陳一瑋警
員涉嫌湮滅調包監視錄影資料及照片等證據，其證稱本件車禍發
生地點於案發當時未裝有監視錄影系統，顯不實在云云，並非可
採，認上訴人確有如原判決事實欄所載之犯行，所為論斷與經驗
法則及論理法則俱無違背，亦無所指判決理由不備或違背證據法
則之違法情形存在。次按刑事訴訟法第三百七十九條第十款所謂
應於審判期日調查之證據，必須該證據確與待證事實有重要關係
，就其案情委有調查之必要者而言。本件事證已臻明確，原審未
對陳一瑋進行測謊之無益調查，自不得指為調查未盡。上訴意旨
未依據卷證資料，具體指摘原判決如何違背法令，置原判決之論
敘於不顧，徒執陳詞對原審採證認事及其他自由裁量職權行使，
任意指摘，難謂已符合首揭法定上訴要件。其上訴違背法律上之
程式，應予駁回。
據上論結，應依刑事訴訟法第三百九十五條前段，判決如主文。
中    華    民    國  一○○  年    八    月   十八   日
                      最高法院刑事第十一庭
                          審判長法官  陳  世  淙  
                                法官  陳  東  誥  
                                法官  何  菁  莪  
                                法官  施  俊  堯  
                                法官  王  聰  明  
本件正本證明與原本無異
                                      書  記  官  
中    華    民    國  一○○  年    八    月   十九   日
                                                      Q